【裁判字號】    99,抗,228
【裁判日期】    990920
【裁判案由】    本票裁定
【裁判全文】
臺灣臺中地方法院民事裁定      99年度抗字第228號
抗  告  人  甲○○
相  對  人  乙○○
上列抗告人與相對人間因聲請本票裁定事件，抗告人對於中華民
國99年8月20日本院司法事務官所為之裁定（99年度司票字第417
2號）提起抗告，本院合議庭裁定如下：
    主    文
抗告駁回。
抗告程序費用新臺幣壹仟元由抗告人負擔。
    理    由
一、按執票人依票據法第123條規定，向本票發票人行使追索權
    時，聲請法院裁定對發票人之財產強制執行者，係屬非訟事
    件，此項聲請之裁定，及抗告法院之裁定，僅依非訟事件程
    序，以審查強制執行許可與否，並無確定實體上法律關係存
    否之效力，而法院僅就本票形式上之要件是否具備予以審查
    ，即為已足，至於當事人間實體上之爭執，應循訴訟程序以
    資解決，要非非訟裁定法院所得審酌（參最高法院56年臺抗
    字第714號、57年臺抗字第76號判例意旨）。
二、本件相對人主張：其執有抗告人所簽發如原裁定所示之本票
    1紙（下稱系爭本票），並免除作成拒絕證書，詎屆期提示
    未獲付款，爰依票據法第123條規定聲請裁定許可強制執行
    等情，已據其提出系爭本票為證。原裁定予以准許，即無不
    合。
三、本件抗告意旨略以：其自民國99年3月24日起至同年6月30日
    止，共向地下錢莊德昌公司業務員陳志偉、寶來公司之業務
    員陳先生借款6次，利息合計新台幣（下同）131000元。嗣
    因其發生財務困難，遂委託其朋友蕭金惠代為處理債務問題
    ，其後該陳先生要求其簽發系爭本票作為憑證，以擔保另紙
    同面額支票之兌現，詎該支票嗣並未兌現，其所委託處理之
    蕭金惠乃向該寶來公司之陳先生表示，希望能以3成即3000
    0元處理，並先支付20000元，待歸還系爭本票，再償還其餘
    10000元，然該陳先生並未同意，並將系爭本票轉賣予討債
    公司，其與相對人並不認識等語。原審法院未審酌於此，遽
    然裁定准許相對人就系爭本票及上開利息為強制執行，其原
    裁定顯非適法，爰依法提起抗告，請廢棄原裁定云云。惟查
    ，抗告人前開主張之情節，均屬原因關係之抗辯等實體上爭
    執，依前開說明，應由抗告人另行提起訴訟解決，尚非本件
    非訟事件所得審究，仍應准為強制執行之裁定。從而，本件
    抗告為無理由，應予駁回。
四、據上論結，本件抗告為無理由，依非訟事件法第46條、第21
    條第2項、第24條第1項，民事訴訟法第495條之1第1項、第
    449條第1項、第78條，裁定如主文。
中    華    民    國    99    年     9  月     20    日
                  民事第四庭  審判長法  官  楊國精
                                    法  官  王金洲
                                    法  官  黃文進
以上正本係照原本作成。
本件不得再抗告。
中    華    民    國    99    年    9    月    20    日
                                    書記官

司法院資訊處製作；財團法人民間司法改革基金會備份。
